臺灣臺中地方法院刑事判決
110年度原訴字第50號
公  訴  人  臺灣臺中地方檢察署檢察官
被      告  楊年華

                    住臺北市○○區○○路000號0樓(臺北○○○○○○○○)
                    現另案在法務部○○○○○○○○○○○執行中
選任辯護人  陳彥仰律師（法扶律師）
上列被告因偽造文書等案件，經檢察官提起公訴（109年度偵字
第37970號），本院判決如下：
    主    文
楊年華犯附表二編號1至5主文欄所示之罪，各處如附表二編號1
至5主文欄所示之刑及沒收。有期徒刑得易科罰金部分，應執行
有期徒刑玖月，如易科罰金，以新臺幣壹仟元折算壹日；有期徒
刑不得易科罰金部分，應執行有期徒刑壹年。沒收部分併執行之
。
    犯罪事實
一、楊年華意圖為自己不法之所有，基於竊盜、行使偽造私文書
    及詐欺取財之犯意，於民國109年8月16日凌晨2時50分許，
    在臺中市○○區○○路000號之「ShowHouse」夜店內，乘其女友
    陳慧如不注意之際，竊取陳慧如所有置於皮包內之玉山商業
    銀行卡號000000000000****號信用卡及中國信託商業銀行卡
    號000000000000****號信用卡各1張，並持上開信用卡於如
    附表一所示之時、地刷卡消費，致如附表一所示之特約商店
    誤認係陳慧如本人消費而允以辦理刷卡手續，楊年華並於附
    表一編號1、4之簽帳單偽簽「陳慧如」之簽名，而後據以行
    使交付予特約商店，足生損害於發卡銀行即玉山商業銀行、
    中國信託商業銀行、如附表一所示之特約商店及陳慧如，其
    中附表一編號1所示持陳慧如前開中國信託商業銀行信用卡
    刷卡消費後，即將該張信用卡放回陳慧如之皮包內。嗣陳慧
    如透過玉山商業銀行、中國信託商業銀行調閱監視器畫面後
    ，始知上情。
二、案經陳慧如訴由臺中市政府警察局第四分局報告臺灣臺中地
    方檢察署檢察官偵查起訴。
    理    由
一、證據能力：
（一）本判決認定事實所引用之被告以外之人於審判外之言詞或
      書面證據等供述證據，公訴人、被告及辯護人在本院審理
      時均同意作為證據使用（見本院卷第299、300頁），復經
      本院審酌認該等證據之作成無違法、不當或顯不可信之情
      況，依刑事訴訟法第159 條之5 第1 項規定，均有證據能
      力。
（二）又本案認定事實引用之卷內其餘非供述證據，並無證據證
      明係公務員違背法定程序取得，依同法第158 條之4 規定
      反面解釋，亦均有證據能力。
二、上開犯罪事實，業據被告於本院審理時坦承不諱（見本院卷
    第153、303頁），核與證人即告訴人陳慧如警詢及偵查中之
    證述（見偵卷第51-54頁、第55-56頁、第57-58頁、第65-66
    頁、第129-131頁）、證人陳芃諭警詢之證述大致相符。並
    有員警職務報告（見偵卷第41頁）、玉山銀行信用卡暨支付
    金融事業處提供之卡號0000-0000-0000-****號信用卡交易
    明細表（見偵卷第73頁）、中國信託商業銀行個金風險衡量
    部提出之卡號000000000000****號信用卡之冒用明細表（見
    偵卷第75頁）、監視器擷取畫面9張（見偵卷第77-85頁）、
    簽單翻拍照片2張（見偵卷第87-89頁）、信用卡翻拍照片1
    張（見偵卷第91頁）、告訴人陳慧如之報案資料（見偵卷第
    93-96頁）在卷可稽。被告前揭具任意性自白核與事實相符
    而堪採信，本案事證已臻明確，被告犯行堪以認定，應予依
    法論科。
三、論罪科刑：
（一）核被告楊年華竊取告訴人皮包內信用卡之行為，係犯刑法
      第320條第1項竊盜罪；附表一編號1、4所為，係犯刑法第
      216條、第210條之行使偽造私文書罪、同法第339條第1項
      詐欺取財罪，此部分被告偽造陳慧如署押及偽造私文書之
      低度行為，為行使偽造私文書之高度行為所吸收，均不另
      論罪；附表一編號2、3所為，係犯刑法第339條第1項詐欺
      取財罪。
（二）被告附表一編號1、3雖有多次盜刷信用卡之行為，惟係於
      密切接近之時、地實行，各行為之獨立性極為薄弱，依一
      般社會健全觀念，在時間差距上，難以強行分開，應視為
      數個舉動之接續施行，合為包括之一行為，而論以單純一
      罪。
（三）被告附表一編號1、4所為，均係以一行為犯數罪名，為想
      像競合犯，應依刑法第55條，從一重論以行使偽造私文書
      罪。
（四）被告所犯竊盜信用卡之犯行以及附表一編號1至4盜刷行為
      ，共5次犯行，犯意各別，行為互殊，應予分論併罰。
（五）被告前因犯行使偽造私文書罪，經臺灣新北地方法院以10
      7年度原訴字第24號判決判處有期徒刑3月（共3罪），應
      執行有期徒刑4月，107年11月21日判決確定，108年4月8
      日易科罰金執行完畢。有臺灣高等法院被告前案紀錄表在
      卷可稽，其於執行完畢後5 年內故意再犯本案有期徒刑以
      上之罪，為累犯，參酌大法官釋字第775 號解釋之意旨，
      本院認被告前揭犯行，與本案犯行，均同為被告持他人信
      用卡盜刷之犯罪，犯罪模式相同，亦均為財產犯罪，有其
      特別惡性及對刑罰反應力薄弱之情況，認加重最低本刑並
      無罪刑不相當之情形，而應依刑法第47條第1 項之規定加
      重其刑。
（六）爰審酌被告不思循正當途徑獲取財物，因缺錢花用，竟趁
      機竊取告訴人之信用卡並加以盜刷，獲取不法利益，所為
      應予非難。又審酌被告直至本院審理時方坦承犯罪，庭後
      已與告訴人成立調解之犯後態度。以及審酌被告除前揭構
      成累犯之前科紀錄外，另有竊盜、侵占、搶奪、詐欺、不
      能安全駕駛等前科紀錄，且被告本案行為前藉著交友或情
      侶關係，竊取或趁機取得他人信用卡加以盜刷之犯罪紀錄
      甚多（詳新北地院107年度原訴字第24號、新北地院108年
      度原簡字第82號、新北地院109年度原簡字第21號判決）
      ，屢屢以類似模式犯罪，素行不良。暨審酌被告於本院審
      理時所供述之教育程度、職業、家庭經濟狀況（見本院卷
      第304、305頁）等一切情狀，量處如主文所示之刑，並就
      得易科罰金之罪部分諭知易科罰金之折算標準，以示懲儆
      。
（七）定執行刑之輕重，固屬事實審法院職權裁量之範圍，惟並
      非概無法律上之限制，仍應受比例原則及公平原則之拘束
      。刑法第51條第5 款規定「於各刑中之最長期以上，各刑
      合併之刑期以下，定其刑期。但不得逾30年。」係採「限
      制加重原則」規範有期徒刑定應執行刑之法定範圍，以免
      一律將宣告刑累計執行，致刑責偏重而過苛，不符現代刑
      罰之社會功能。從而數罪併罰定應執行刑之裁量，應兼衡
      罪責相當及特別預防之刑罰目的，綜合考量行為人之人格
      及各罪間之關係，具體審酌各罪侵害法益之異同、對侵害
      法益之加重效應及時間、空間之密接程度，注意維持輕重
      罪間刑罰體系之平衡。其依刑法第51條第5 款定執行刑者
      ，宜注意刑罰邊際效應隨刑期而遞減及行為人所生痛苦程
      度隨刑期而遞增之情形，考量行為人復歸社會之可能性，
      妥適定執行刑。除不得違反刑法第51條之外部界限外，尤
      應體察前述法律規範本旨，謹守法律內部性界限，以達刑
      罰經濟及恤刑之目的（最高法院108 年台上字第4405號判
      決參照）。審酌被告所犯數罪，犯罪時間接近，被害者包
      含告訴人、店家4家、金融機構2間，各次犯罪所得等一切
      情狀，定應執行之刑如主文所示。至於被告所犯得易科罰
      金之罪與不得易科罰金之罪間，依刑法第50條第1項第1款
      ，不在定應執行刑之範圍，附此敘明。
四、沒收部分：
（一）犯罪所得，屬於犯罪行為人者，沒收之，於全部或一部不
      能沒收或不宜執行沒收時，追徵其價額。犯罪所得已實際
      合法發還被害人者，不予宣告沒收或追徵。刑法第38條之
      1第1項、第3項、第5項定有明文。經查：
　　1.被告所竊取之信用卡2張，其中中國信託銀行之信用卡，
      被告竊取盜刷後即放回告訴人之錢包，業已發還，不予宣
      告沒收；至於被告竊取之玉山銀行信用卡，仍屬被告之犯
      罪所得，未經扣案，應予沒收，於全部或一部不能沒收或
      不宜執行沒收時，追徵其價額。
　　2.被告如附表一盜刷所購得之財物，均為被告之犯罪所得，
      未經扣案，應予沒收，於全部或一部不能沒收或不宜執行
      沒收時，追徵其價額。又被告附表編號1、3所消費之具體
      財物均不明，附表編號2之高鐵車票亦已搭乘完畢，本身
      已不具備財產價值，附表編號4之項鍊亦業經變賣，爰均
      就歷次被告盜刷之消費金額，宣告沒收；至於被告雖和告
      訴人成立調解，然依調解條件及被告於本院陳述以觀，被
      告應係預計另案執行完畢後再行賠償告訴人，是否確能依
      約賠償尚無法肯定，法院自仍應就其犯罪所得宣告沒收。
（二）偽造之署押，不問屬於犯人與否，沒收之。刑法第219 條
      定有明文。被告偽造之「陳慧如」署押2枚，依法自應沒
      收。至於被告偽造署押後，將附有偽造署押之信用卡簽單
      交付店家，該文件既已交付店家收執，而不屬於被告，自
      不予宣告沒收。
據上論斷，應依刑事訴訟法第299 條第1 項前段，判決如主文。
本案經檢察官何昌翰提起公訴，檢察官温雅惠到庭執行職務。
中　　華　　民　　國　　110 　年　　11　　月　　25　　日
                  刑事第二庭   審判長法  官  陳淑芳

　　　　　　　　　　　　　　　　　　 法  官  黃光進

　　　　　　　　　　　　　　　　　　 法  官  徐煥淵
以上正本證明與原本無異。
如不服本判決應於收受送達後20日內向本院提出上訴書狀，並應
敘述具體理由；其未敘述上訴之理由者，應於上訴期間屆滿後20
日內向本院補提理由書（均須按他造當事人之人數附繕本）「切
勿逕送上級法院」。
告訴人或被害人如不服判決，應備理由具狀向檢察官請求上訴，
上訴期間之計算，以檢察官收受判決正本之日起算。
　　　　                            書記官    陳麗靜
中　　華　　民　　國　　110 　年　　11　　月　　25　　日
附錄本案論罪科刑法條：　　　　　
中華民國刑法第216條
（行使偽造變造或登載不實之文書罪）
行使第210條至第215條之文書者，依偽造、變造文書或登載不實
事項或使登載不實事項之規定處斷。
中華民國刑法第210條
（偽造變造私文書罪）
偽造、變造私文書，足以生損害於公眾或他人者，處5年以下有
期徒刑。
中華民國刑法第339條
（普通詐欺罪）
意圖為自己或第三人不法之所有，以詐術使人將本人或第三人之
物交付者，處5年以下有期徒刑、拘役或科或併科50萬元以下罰
金。
以前項方法得財產上不法之利益或使第三人得之者，亦同。
前二項之未遂犯罰之。
附表一：
編號 刷卡時間 特約商店暨地點 購買商品及刷卡金額（新臺幣） 發卡銀行 偽造簽帳單署名 1 109 年 8 月16 日凌晨 2時 50 分許 臺中市○○區○○路000 號「ShowHouse」夜店 夜店消費1萬 1000 元 玉山商業銀行   109 年 8 月16 日凌晨 3時 10 分許  夜店消費1萬 1000 元 中國信託商業銀行 「陳慧如」簽名 1枚  109 年 8 月16 日凌晨 3時 35 分許  夜店消費1萬 1000 元 玉山商業銀行  2 109 年 8 月16 日下午 6時 17 分許 高鐵臺中站 車票520元 玉山商業銀行  3 109 年 8 月16 日晚上 11時 5 分許 臺北市○○區○○街 0段 00 ○ 0號「酒肆西門」酒吧 酒類消費2400元 玉山商業銀行   109 年 8 月16 日晚上 11時 29 分許  酒類消費3690元   4 109 年 8 月17 日中午 12時 45 分許 臺北市○○區○○○路0 段 00 號「久久銀樓」 項鍊 1 條4 萬 400元 玉山商業銀行 「陳慧如」簽名 1枚 
附表二：本案主文
編號 犯罪事實 主文 1 被告於109年8月16日上午2時50分竊取告訴人信用卡2張部分 楊年華犯竊盜罪，累犯，處有期徒刑參月，如易科罰金，以新臺幣壹仟元折算壹日。未扣案之玉山銀行信用卡壹張沒收，於全部或一部不能沒收或不宜執行沒收時，追徵其價額。 2 如附表一編號1 楊年華犯行使偽造私文書罪，累犯，處有期徒刑柒月。偽造之陳慧如署押壹枚沒收。未扣案之新臺幣參萬參仟元沒收，於全部或一部不能沒收或不宜執行沒收時，追徵其價額。 3 如附表一編號2 楊年華犯詐欺取財罪，累犯，處有期徒刑參月，如易科罰金，以新臺幣壹仟元折算壹日。未扣案之新臺幣伍佰貳拾元沒收，於全部或一部不能沒收或不宜執行沒收時，追徵其價額。 4 如附表一編號3 楊年華犯詐欺取財罪，累犯，處有期徒刑陸月，如易科罰金，以新臺幣壹仟元折算壹日。未扣案之新臺幣陸仟零玖拾元沒收，於全部或一部不能沒收或不宜執行沒收時，追徵其價額。 5 如附表一編號4 楊年華犯行使偽造私文書罪，累犯，處有期徒刑捌月。偽造之陳慧如署押壹枚沒收。未扣案之新臺幣肆萬零肆佰元沒收，於全部或一部不能沒收或不宜執行沒收時，追徵其價額。